臺灣桃園地方法院刑事判決
111年度易字第943號
公  訴  人  臺灣桃園地方檢察署檢察官
被      告  羅紹寧


上列被告因違反藥事法案件，經檢察官聲請簡易判決處刑（111
年度偵字第22966號），本院受理後（111年度桃簡字第1470號）
，認不宜以簡易判決處刑，改依通常程序審理，判決如下：
    主  文
本件公訴不受理。
    理  由
一、聲請簡易判決處刑意旨略以：被告羅紹寧本應注意輸入電子
    煙類產品前應先確認其輸入品項不含藥品成分，如含有藥品
    成分，應經衛生福利部（下稱衛福部）核准，始得輸入，未
    經核准擅自輸入者，即為禁藥，而依其智識及經驗，並無不
    能注意之情形，詎其竟疏未注意及此，於民國110年7月16日
    前某日，透過某購物網站，向真實姓名、年籍不詳之賣家，
    以總金額新臺幣（下同）1萬2,000元之價格，購得未經衛福
    部核准輸入之含有藥品成分之「Hebat喜貝一次性霧化棒」
    共24盒（10個/盒），以供自用。該賣家即委由不知情之翔
    和國際運通有限公司於110年7月16日向財政部關務署臺北關
    （下稱臺北關）報運自大陸地區進口快遞貨物4批（主提單
    號碼：000-00000000，報單號碼：CX100K701GH5、CX100K77
    1GH4、CX100K709GH5、CX100K721GH5，分提單號碼：000000
    0000、0000000000、0000000000、0000000000）。嗣經臺北
    關人員開箱查驗而扣得上開禁藥，案經內政部警政署航空警
    察局移送偵辦，因認被告涉犯藥事法第82條第3項、第1項之
    過失輸入禁藥罪嫌等語。
二、按已經提起公訴或自訴之案件，在同一法院重行起訴者，應
    諭知不受理之判決，並得不經言詞辯論為之，刑事訴訟法第
    303條第2款、第307條分別定有明文。所謂「同一案件」，
    乃指前後案件之被告及犯罪事實俱相同者而言，既經合法提
    起公訴或自訴發生訴訟繫屬，即成為法院審判之對象，而須
    依刑事訴訟程序，以裁判確定其具體刑罰權之有無及範圍，
    自不容許重複起訴，檢察官就同一事實無論其為先後兩次起
    訴或在一個起訴書內重複追訴，法院均應依刑事訴訟法第30
    3條第2款就重行起訴之同一事實部分諭知不受理之判決，以
    免法院對僅有同一刑罰權之案件，先後為重複之裁判，或更
    使被告遭受二重處罰之危險，此為刑事訴訟法上「一事不再
    理原則」。又所稱「同一案件」包含事實上及法律上同一案
    件，舉凡自然行為事實相同、基本社會事實相同（例如加重
    結果犯、加重條件犯等）、實質上一罪（例如吸收犯、接續
    犯、集合犯、結合犯等）、裁判上一罪（例如想像競合犯等
    ）之案件均屬之，合先說明。
三、經查：
（一）被告羅紹寧本應注意輸入電子煙類產品前應先確認其輸入
      品項不含藥品成分，如含有藥品成分，應經衛福部核准，
      始得輸入，未經核准擅自輸入者，即為禁藥，而依其智識
      及經驗，並無不能注意之情形，詎其竟疏未注意及此，於
      110年7月16日前某日，透過某購物網站，向真實姓名、年
      籍不詳之賣家，以每支霧化棒100元之價格，購得未經衛
      福部核准輸入之含有藥品成分之「Hebat喜貝一次性霧化
      棒」共7盒，以供自用。該賣家即委由不知情之翔和國際
      運通有限公司於110年7月16日向臺北關報運自大陸地區進
      口快遞貨物1批（主提單號碼：000-00000000，報單號碼
      ：CX100K797GH4，分提單號碼：0000000000）。嗣臺北關
      開箱查驗而扣得上開禁藥，涉犯藥事法第82條第3項、第1
      項之過失輸入禁藥之犯行（下稱前案），業經臺灣桃園地
      方檢察署檢察官以111年度偵字第19385號向本院聲請簡易
      判決處刑，於111年6月9日繫屬，本院以111年度桃簡字第
      1289號受理在案，此有臺灣高等法院被告前案紀錄表、臺
      灣桃園地方檢察署檢察官聲請簡易判決處刑書（見本院卷
      第15至19頁）在卷可稽。次查，前案所查扣之「Hebat喜
      貝一次性霧化棒」與本案所查扣之4批「Hebat喜貝一次性
      霧化棒」為被告同時所訂購，僅是分批運送乙情，迭據被
      告於偵訊、本院訊問程序時供述在卷（見偵卷第134頁、
      本院卷第28頁），參以前案及本案之犯罪事實，被告均被
      訴過失輸入含有藥品成分之「Hebat喜貝一次性霧化棒」
      之犯行，且兩案報關時間、主提單號碼均同一（即均為00
      0-00000000），僅是報單號碼及分提單號碼之流水號略有
      不同，足認被告前開所辯，並非無稽。是前案所查扣之「
      Hebat喜貝一次性霧化棒」1批(共7盒)與本案查扣之「Heb
      at喜貝一次性霧化棒」4批(共24盒)為被告同時訂購而分
      由5批輸入乙情，足堪認定。
（二）按輸入禁藥罪係以已否進入國境為判斷其既遂、未遂之標
      準（最高法院101年度台上字第6130號判決意旨參照），
      故輸入禁藥罪係處罰未經核准擅自輸入即進口禁藥之行為
      ，輸入禁藥成立一罪或數罪應就輸入即進口禁藥之行為、
      禁藥進入國境之次數判斷，與禁藥訂購之次數係一次或數
      次無關。本案被告既係同時訂購上開查扣之「Hebat喜貝
      一次性霧化棒」5批，而上開查扣之5批「Hebat喜貝一次
      性霧化棒」均是於110年7月16日由LD3650航機班次運送至
      臺灣，有進口快遞貨物簡易申報單5紙在卷可參（見臺灣
      桃園地方檢察署），顯見被告是基於單一犯意所為，侵害
      國家法益1次，係單純一罪，而為事實上之同一案件。
（三）是依上開說明，本案被告涉嫌過失輸入禁藥罪嫌之事實與
      前案業經檢察官聲請簡易判決處刑並繫屬之事實，為事實
      上同一案件，則聲請人就被告同一過失輸入禁藥犯行，復
      向本院聲請簡易判決處刑並於111年6月30日繫屬於本院，
      此有臺灣桃園地方法院檢察署111年6月29 日桃檢秀111偵
      22966字第1119072552號函上本院收狀戳可憑，按聲請簡
      易判決處刑與起訴具同一效力，是本案顯係就已提起公訴
      之案件重行起訴，本案聲請簡易判決處刑，有刑事訴訟法
      第451條之1第4項但書之不宜以簡易處刑情事，依同法第4
      52條規定，改依通常程序審理後，依刑事訴訟法第303條
      第2款規定，不經言詞辯論，逕為不受理之判決。
四、依刑事訴訟法第452條、第303條第2款、第307條，判決如主
    文。
中    華    民    國   111    年    10    月    12    日
                  刑事第十九庭  法  官  劉美香
以上正本證明與原本無異。
如不服本判決應於收受判決後20日內向本院提出上訴書狀，並應
敘述具體理由。其未敘述上訴理由者，應於上訴期間屆滿後20日
內向本院補提理由書(均須按他造當事人之人數附繕本)「切勿逕
送上級法院」。 
  　　　　　　　　　　　　　　　書記官　曾雋行　　　　　
中　　華　　民　　國　　111 　年　　10　　月　　12　　日